臺灣高等法院刑事判決　　　　　　　　　　　　　九十一年度上訴字第一五二號
　　上　訴　人
　　即　被　告　甲○○
右上訴人因違反毒品危害防制條例案件，不服臺灣板橋地方法院九十一年度訴字第六
號，中華民國九十一年二月十五日第一審判決（起訴案號：臺灣板橋地方法院檢察署
八十九年度毒偵字第五二四六、五三八五號），提起上訴，本院判決如左：
    主  文
上訴駁回。
    事  實
一、甲○○於民國（下同）八十二年間因竊盜案，經臺灣桃園地方法院判處有期徒刑
    六月緩刑三年確定，嗣經撤銷緩刑而於八十四年一月三十日縮刑期滿執行完畢，
    又於八十二年間因違反麻醉藥品管理條例案件，經台灣板橋地方法院判處有期徒
    刑四月確定，嗣於八十三年八月十五日執行完畢，竟不知悔改，於八十九年、九
    十年間，先後因施用第二級毒品安非他命、第一級毒品海洛因案件，經臺灣板橋
    地方法院裁定觀察勒戒，均無繼續施用毒品之傾向，由臺灣板橋地方法院檢察署
    檢察官分別於八十九年三月十日、九十年五月十六日以八十九年度毒偵字第二一
    七０號、九十年度毒偵字第二０五七號為不起訴處分確定。詎甲○○仍不知悔改
    ，復基於施用第一級毒品海洛因之犯意，於九十年七月九日，在台北縣龜山鄉○
    ○○路一三五號，將第一級毒品海洛因放在香煙內吸用，其又基於施用第二級毒
    品安非他命之犯意，於九十年七月九日，在台北縣龜山鄉○○○路一三五號，將
    安非他命放在玻璃球內吸用。嗣於九十年七月九日十一時三十分許，在同址為警
    查獲，並經臺灣板橋地方法院以九十年度毒聲字第四三一五號裁定令入戒治處所
    施以強制戒治。
二、案經內政部警政署刑事警察局移送台灣板橋地方法院檢察署檢察官偵查起訴。
    理  由
一、右開事實，業據上訴人即被告甲○○於本院審理中坦承不諱，又被告甲○○為警
    查獲時所採集之尿液，經送鑑驗結果，均呈安非他命及海洛因陽性反應，此有內
    政部警政署刑事警察局鑑驗通知書一紙在偵查卷可稽。此外，被告於八十九年、
    九十年間，先後因施用第二級毒品安非他命、第一級毒品海洛因案件，經原審法
    院裁定觀察勒戒，均無繼續施用毒品之傾向，由臺灣板橋地方法院檢察署檢察官
    分別於八十九年三月十日、九十年五月十六日以八十九年度毒偵字第二一七０號
    、九十年度毒偵字第二０五七號為不起訴處分確定，復有被告甲○○之台灣高等
    法院檢察署刑案紀錄簡覆表一件及不起訴處分書二份在卷可按。本件事證明確，
    被告犯行堪以認定。
二、核被告甲○○所為，係犯毒品危害防制條例第十條第一項施用第一級毒品罪及同
    條第二項施用第二級毒品罪。其持有毒品之低度行為，已為其施用之高度行為所
    吸收，不另論擬。又被告所犯上開二罪，犯意各別，行為亦殊，應分論併罰。
三、原審以被告罪證明確，適用毒品危害防制條例第十條第一、二項，刑法第十一條
    前段、第五十一條第五款規定，並審酌被告之前科、犯罪之動機、目的、所生危
    害及犯罪後態度等一切情狀，就施用第壹級毒品部分，量處有期徒刑拾月；就施
    用第貳級毒品部分，處有期徒刑柒月，並定其應執行刑有期徒刑壹年肆月。經核
    認事用法並無違誤，量刑亦甚妥適。上訴意旨以量刑過重，指摘原判決不當，為
    無理由，應予駁回。
據上論斷，應依刑事訴訟法第三百六十八條，判決如主文。
本案經檢察官李金定到庭執行職務。
中    華    民    國      九十一  年       五月       三十一     日
                              臺灣高等法院刑事第二十二庭
                                  審判長法  官  林  明  俊
                                        法  官  胡  方  新
                                        法  官  邱  同  印
右正本證明與原本無異。
施用第一級毒品罪部分如不服本判決應於收受送達後十日內向本院提出上訴書狀，其
未敘述上訴之理由者並得於提起上訴後十日內向本院補提理由書（均須按他造當事人
之人數附繕本）。
施用第二級毒品罪部分不得上訴。
                                        書記官  莊  昭  樹
中    華    民    國      九十一  年       六       月         三       日
附錄    本判決論罪科刑法條：
毒品危害防制條例第十條：
施用第一級毒品者，處六月以上五年以下有期徒刑。
施用第二級毒品者，處三年以下有期徒刑。
